【裁判字號】    89,易,2507
【裁判日期】    890809
【裁判案由】    傷害
【裁判全文】
臺灣板橋地方法院刑事判決                        八十九年度易字第二五○七號
    公  訴  人  臺灣板橋地方法院檢察署檢察官
    被      告  乙○○
右列被告因家庭暴力傷害案件，經檢察官提起公訴（八十九年度偵字第九二二九號）
，本院判決如左：
    主  文
乙○○傷害人之身體，處拘役伍拾日，如易科罰金以佰元折算壹日。
    事  實
一、乙○○於民國八十九年元月八日晚上六時後之某時許，酒後自外返回其其臺北縣
    三峽鎮○○路五十二號三樓住處，與其妻甲○○發生爭執，竟基於傷害之犯意，
    出手毆打甲○○，並予推倒，致甲○○受有右手腕瘀血腫四乘三公分、左顏部擦
    挫傷一點五乘二公分之傷害，而對其家庭成員施予暴力。
二、案經甲○○寬訴由臺灣板橋地方法院檢察署檢察官偵查起訴。
    理  由
一、訊據被告乙○○就伊酒後返家與妻甲○○發生爭執等情，固不諱言，惟矢口否認
    犯行，辯稱伊於爭執過程中僅拉扯推倒甲○○，未出手加以毆打，不知是否受有
    如診斷證明書所載面積之傷勢云云。惟查，右揭事實業據告訴人指訴綦詳，被告
    於前開時地如何出手毆打告訴人成傷，亦經證人即其女劉宛琪到庭證實（見偵查
    卷第八頁及本院八十九年七月二十六日訊問筆錄），並有診斷證明書影本及戶籍
    謄本各一紙可稽，果告訴人係如被告所供僅因拉扯或正面被推仰倒，殊不可能擦
    挫其左臉受傷，參以被告於本院八十九年七月二十六日訊問時，對證人劉宛琪之
    證詞不爭執，並供稱：「她跟我爭執前有無受傷我不清楚，：：（到底有無打告
    訴人？）打是生氣才會這樣。（也就是有打告訴人是嗎？）對的，因為我打她，
    她才要告我。」，可見告訴人受有如事實欄所示之傷害確係被告毆打及推倒所致
    ，所辯無非卸責之詞，不值採信。是以本件事證明確，被告犯行堪以認定，自應
    依法論科。
二、核被告所為係犯刑法第二百七十七條第一項之傷害罪，其無犯罪前科，有臺灣高
    等法院被告全國前案紀錄表各一紙可憑，爰審酌其品行、犯罪之動機、目的、手
    段、所生危害及犯罪後態度等一切情狀，量處如主文所示之刑，並諭知易科罰金
    之折算標準。
據上論斷，應依刑事訴訟法第二百九十九條第一項前段、刑法第二百七十七條第一項
、第四十一條、罰金罰鍰提高標準條例第一條前段、第二條判決如主文。
本案經檢察官壽勤偉到庭執行職務
中      華      民      國    八十九    年      八      月      九      日
                                      臺灣板橋地方法院刑事第五庭
                                          法  官  周建興
右正本證明與原本無異。
如不服本判決，應於判決送達後十日內，向本院提出上訴狀。
          書記官  許清秋
中      華      民      國    八十九    年      八      月      十      日
刑法第二百七十七條
傷害人之身體或健康者，處三年以下有期徒刑，拘役或一千元以下罰金。
犯前項之罪，因而致人於死者，處無期徒或七年以上有期徒刑；致重傷者，處三年以
上十年以下有期徒刑。


司法院資訊處製作；財團法人民間司法改革基金會備份。
